【裁判字號】    97,訴,4330
【裁判日期】    971031
【裁判案由】    毒品危害防制條例
【裁判全文】
臺灣板橋地方法院刑事判決              97年度訴字第4330號
公  訴  人  臺灣板橋地方法院檢察署檢察官
被      告  乙○○
上列被告因毒品案件，經檢察官提起公訴（97年度毒偵字第7047
號），本院以簡式審判程序審理，判決如下：
    主  文
乙○○施用第一級毒品，累犯，處有期徒刑捌月。
    事實及理由
一、本件係依刑事訴訟法第273 條之1 第1 項規定，以簡式審判
    程序審理判決，合先敘明。
二、本件除證據部分加列：被告於本院之自白（見97年10月22日
    準備程序筆錄、審理筆錄）外，其餘之犯罪事實、證據，均
    引用如附件起訴書之記載。
三、核被告乙○○所為，係犯毒品危害防制條例第10條第1 項之
    施用第1 級毒品罪。被告持有第1 級毒品海洛因，既意在供
    己施用，其持有之低度行為應為施用之高度行為所吸收，不
    另論罪。末查，被告有如起訴書所載之論罪科刑及執行情形
    ，此有臺灣高等法院被告前案紀錄表1 份可查，其於有期徒
    刑執行完畢後，5 年內故意再犯本件有期徒刑以上之罪，為
    累犯，應依法加重其刑。爰審酌被告之素行、犯罪之動機、
    目的、手段，施用第1 級毒品戕害自身健康及其犯後坦承犯
    行，態度良好等一切情狀，量處如主文所示之刑。
據上論斷，應依刑事訴訟法第273 條之1 第1 項、第299 條第1
項前段、第310 條之2 、第454 條，毒品危害防制條例第10條第
1 項，刑法第11條前段、第47條第1 項，判決如主文。
本案經檢察官靳開聖到庭執行職務。
中    華    民    國    97    年    10    月    31    日
                        刑事第5 庭法  官  黎錦福
上列正本證明與原本無異。
如不服本判決，應於判決送達後10日內敘明上訴理由，向本院提
出上訴狀（應附繕本），上訴於臺灣高等法院。
                                  書記官  蔡麗春
中    華    民    國    97    年    10    月    31    日
附論罪科刑依據之法條：
毒品危害防制條例第10條
施用第一級毒品者，處6 月以上5 年以下有期徒刑。
施用第二級毒品者，處3 年以下有期徒刑。
.........................................................
附件：
臺灣板橋地方法院檢察署檢察官起訴書
                                    97年度毒偵字第7047號
    被      告  乙○○  男  46歲（民國○○年○○月○○日生）
                        住臺北縣三峽鎮○○街95巷23號3樓
                        身分證統一編號：Ｚ000000000號
上列被告因違反毒品危害防制條例案件，業經偵查終結，認應提
起公訴，茲將犯罪事實及證據並所犯法條分敘如下：
      犯  罪  事  實
一、乙○○前因施用毒品案件，經臺灣板橋地方法院以裁定送勒
    戒處所施以觀察、勒戒後，認有繼續施用毒品之傾向，復由
    同法院以裁定令入戒治處所施以強制戒治1 年，嗣經該院裁
    定停止戒治，所餘戒治期間付保護管束，於民國90年2 月28
    日交付保護管束期滿後，由本署檢察官於90年4 月9 日以90
    年度戒毒偵字第278 號為不起訴處分確定。復因施用毒品案
    件，經同院以95年度訴字第2783號判處有期徒刑1 年2 月確
    定，於96年9 月11日縮刑期滿執行完畢。猶不知悔改，於強
    制戒治執行完畢後5 年內，基於施用第一級毒品海洛因之犯
    意，於97年6 月30日晚間9 時許，在臺北縣三峽鎮○○街95
    巷23號3 樓住處內，施用第一級毒品海洛因。
二、案經臺北縣政府警察局三峽分局報告偵辦。
      證  據  並  所  犯  法  條
一、上揭犯罪事實業據被告乙○○於偵查中坦承不諱，而被告經
    警詢問後所採集之尿液檢體經送驗結果，呈現第一級毒品鴉
    片類之陽性反應，有台灣檢驗科技股份有限公司97年7 月17
    日編號CH/2008/70149 號濫用藥物尿液檢驗報告及採尿同意
    書各1 紙附卷可稽。是堪認被告於偵查中之自白，核與事實
    相符，應堪採信。
二、按毒品危害防制條例於民國92年7 月9 日修正公布，自93年
    1 月9 日施行，其中第20條、第23條將施用毒品之刑事處遇
    程序，區分為「初犯」及「5 年內再犯」、「5 年後再犯」
    。倘被告於5 年內已再犯，經依法追訴處罰，縱其第3 次（
    或第3次 以上）再度施用毒品之時間，在初犯經觀察、勒戒
    或強制戒治執行完畢釋放5 年後，已不合於「5 年後再犯」
    之規定，且因已於「5 年內再犯」，顯見其再犯率甚高，原
    實施觀察、勒戒或強制戒治，已無法收其實效，即應依該條
    例第10條處罰。查被告前因施用毒品，經強制戒治後，於90
    年2 月28日交付保護管束期滿後，由本署檢察官於90年4 月
    9 日以90年度戒毒偵字第278 號為不起訴處分確定。復因施
    用毒品案件，經同院以95年度訴字第2783號判處有期徒刑1
    年2 月確定，於96年9 月11日縮刑期滿執行完畢。有全國刑
    案資料查註紀錄表1 件在卷可稽。其既曾於前開強制戒治執
    行完畢釋放後「5 年內再犯」施用毒品犯行，且經法院判處
    罪刑確定，又犯本件施用第一級毒品之犯行，自非屬毒品危
    防制條第20條第3 項所定「5 年後再犯」之情形。
三、核被告所為，係犯毒品危害防制條例第10條第1 項施用第一
    級毒品之罪嫌。其施用前持有第一級毒品之低度行為，為其
    施用之高度行為所吸收，不另論罪。被告有如犯罪事實欄所
    載前案判決執行紀錄，其曾受有期徒刑之執行完畢後，5 年
    內故意再犯本件有期徒刑以上之罪，為累犯，有全國刑案資
    料查註紀錄表在卷可參，請依刑法第47條規定加重其刑。
四、依毒品危害防制條例第23條第2 項，刑事訴訟法第251 條第
    1 項提起公訴。
    此    致
臺灣板橋地方法院
中    華    民    國    97    年    9     月    19    日
                              檢察官  甲 ○ ○
本件正本證明與原本無異
中    華    民    國    97    年    9     月    24    日
                              書記官
附錄本案所犯所條全文
毒品危害防制條例第10條
施用第一級毒品者，處6 月以上5 年以下有期徒刑。
施用第二級毒品者，處3 年以下有期徒刑。


司法院資訊處製作；財團法人民間司法改革基金會備份。
